臺灣臺北地方法院民事判決　　　　　　 96年度重訴字第327號
原　　　告　台灣銀行股份有限公司
法定代理人　己○○
訴訟代理人　戊○○
複 代理 人　丙○○
　　　　　　丁○○
被　　　告　中國力霸股份有限公司
法定代理人　甲○○
被　　　告　乙○○○　原住台北市○○○路○段二一九號六樓
上列當事人間清償借款事件，本院於民國九十六年十月二十六日
言詞辯論終結，判決如下：
    主    文
被告應連帶給付原告新台幣伍億貳仟壹佰陸拾肆萬壹仟捌佰元及
如附表所示之利息、違約金。
訴訟費用由被告連帶負擔。
    事    實
甲、原告方面：
一、聲明：如主文所示。
二、陳述略稱：
  (一)緣被告中國力霸股份有限公司（下稱力霸公司）邀同其餘被
    告乙○○○及訴外人王令一、王令台、甲○○為連帶保證人
    ，於民國（下同）九十一年六月五日與原告簽立放款借據（
    進口融資專用），約定自九十一年六月五日起至九十二年六
    月五日止，被告力霸公司得於美金三百萬元或等值其他外幣
    不逾新台幣一億元額度內循環動用；關於利息之計算，外幣
    借款部分係自所開發各筆信用狀國外押匯日或撥貸日起，按
    當日原告銀行牌告外幣遠期信用狀利率計收，美金則按（SI
    -BOR六個月+0.5%）÷0.946計收；新台幣借款部分則按撥貸
    日原告銀行基本放款利率及加碼年利率百分之零點一二五計
    算。另約定如不依約償還借款者，除按各筆借款利率計算遲
    延利息外，並自應償還日起，逾期清償在六個月以內者，按
    上開利率百分之十，超過六個月者，超過部分按上開利率百
    分之二十計付違約金。嗣被告力霸公司申請動用十筆共計新
    台幣八千四百五十五萬七千四百十五元後，因財務困難多次
    向原告申請展延還款，兩造最後於九十五年十二月五日簽立
    第四次增補借據，將借款期限延長至九十八年十二月二日，
    利息則自九十五年九月一日起至九十八年八月三十一日止改
    按中華郵政二年期定儲機動利率加碼百分之一點三三五計算
    ，如低於百分之三點五則按百分之三點五計算；自九十八年
    九月一日起則改按原告銀行基準利率加碼百分之一點三計算
    ，機動計息。被告力霸公司自九十五年十二月二十日起即未
    依約繳息，嗣又於同年月二十九日聲請重整，依兩造所簽立
    放款借據（進口融資專用）一般條款第十一條第一項第二款
    之約定，全部債務視為到期，尚欠借款本金新台幣八千二百
    八十六萬四千七百四十八元及如附表編號１所示之利息、違
    約金迄未清償。
  (二)被告力霸公司邀同其餘被告乙○○○及訴外人王令一、王令
    台、甲○○為連帶保證人，另於九十一年六月五日與原告簽
    立放款借據（活期方式專用），約定自九十一年六月五日起
    至九十二年六月五日止，被告力霸公司得於新台幣六億九千
    五百二十萬元額度內循環動用，每筆借用期限最長不得超過
    一百八十天；利息按原告銀行基本放款利率加碼年利率百分
    之零點二五計算。另約定如不依約償還本息者，除按前揭利
    率計算遲延利息外，並自應償還日起，逾期清償在六個月以
    內者，按上開利率百分之十，超過六個月者，超過部分按上
    開利率百分之二十計付違約金。嗣被告力霸公司申請動用新
    台幣六億六千萬元後，因財務困難多次向原告申請展延還款
    ，兩造最後於九十五年十二月四日簽立第四次增補借據，將
    借款期限延長至九十八年十月十三日，利息則自九十五年九
    月一日起至九十八年八月三十一日止改按中華郵政二年期定
    儲機動利率加碼百分之一點三三五計算，如低於百分之三點
    五則按百分之三點五計算；自九十八年九月一日起則改按原
    告銀行基準利率加碼百分之一點三計算，機動計息。被告力
    霸公司自九十五年十二月二十日起即未依約繳付本息，嗣又
    於同年月二十九日聲請重整，依兩造所簽立放款借據（活期
    方式專用）一般條款第十二條第一項第二款之約定，全部債
    務視為到期，尚欠借款本金新台幣四億三千五百六十九萬六
    千九百八十六元及如附表編號２所示之利息、違約金迄未清
    償。
  (三)被告力霸公司邀同其餘被告乙○○○及訴外人王令一、王令
    台、甲○○為連帶保證人，又於九十一年六月五日與原告簽
    立國內購料融資約定書，約定自九十一年六月五日起至九十
    二年六月五日止，被告力霸公司得於二億元額度內循環開發
    國內信用狀，由原告於各該信用狀有效期限內承兌受益人所
    開之匯票，或就信用狀受益人簽發之即期匯票或遠期匯票墊
    款兌付，每筆墊款期限最長不得超過一百八十天；利息按原
    告銀行基本放款利率加碼年利率百分之零點二五計算。另約
    定如不依約償還本息者，除按前揭利率計算遲延利息外，並
    自應償還日起，逾期清償在六個月以內者，按上開利率百分
    之十，超過六個月者，超過部分按上開利率百分之二十計付
    違約金。嗣原告為被告力霸公司墊付票款新台幣九百十八萬
    五千四百元後，被告因財務困難多次向原告申請展延還款，
    兩造最後於九十五年十二月四日簽立第四次增補借據，將借
    款期限延長至九十八年十月十四日，利息則自九十五年九月
    一日起至九十八年八月三十一日止改按中華郵政二年期定儲
    機動利率加碼百分之一點三三五計算，如低於百分之三點五
    則按百分之三點五計算；自九十八年九月一日起則改按原告
    銀行基準利率加碼百分之一點三計算，機動計息。被告力霸
    公司自九十五年十二月二十日起即未依約繳付本息，嗣又於
    同年月二十九日聲請重整，依兩造所簽立國內購料融資約定
    書一般條款第十七條第一項第二款之約定，全部債務視為到
    期，尚欠借款本金新台幣九百萬零六十六元及如附表編號３
    所示之利息、違約金迄未清償。
  (四)綜上，被告力霸公司共欠新台幣五億二千七百五十六萬一千
    八百元，嗣經原告聲請發支付命令後，獲清償新台幣五百九
    十二萬元，被告力霸公司尚欠原告本金新台幣五億二千一百
    六十四萬一千八百元及如附表所示之利息、違約金，被告乙
    ○○○為連帶保證人，自應負連帶償還責任。爰依消費借貸
    及連帶保證之法律關係，請求被告清償。
三、證據：提出放款借據（進口融資專用）、放款借據（活期方
    式專用）及國內購料融資約定書影本各一份、增補借據影本
    十二份、公司基本資料查詢一份、支付命令確定證明書影本
    一份及戶籍謄本一份為證。
乙、被告方面：被告均未於言詞辯論期日到場，亦未提出書狀作
    何聲明或陳述。
    理    由
一、程序方面：
  (一)原告所提放款借據（進口融資專用）一般條款第十八條、放
    款借據（活期方式專用）一般條款第十九條及國內購料融資
    約定書一般條款第二四條均約定：「本借款涉訟時，‧‧合
    意以台北地方法院為第一審管轄法院‧‧。」，故本院對本
    事件具有管轄權。
  (二)按訴狀送達後，原告不得將原訴變更或追加他訴，但請求之
    基礎事實同一者，擴張或減縮應受判決事項之聲明者，不在
    此限，民事訴訟法第二百五十五條第一項第二款及第三款定
    有明文。經查：(1)本件原告請求被告連帶還款新台幣五億二
    千七百五十六萬一千八百元，因被告力霸公司為部分還款，
    故於九十六年三月二十二日具狀減縮其請求如主文所示，核
    其請求基礎事實乃係同一，且係減縮應受判決事項之聲明，
    程序並無不合，應予准許；(2)本件原告原對力霸公司、乙○
    ○○、王令台、王令一及甲○○聲請發支付令令，因王令台
    、王令一及甲○○收受支付命令後並未聲明異議，故其部分
    已經確定，惟乙○○○未能於三個月內送達支付命令，故該
    部分支付命令已經失效，嗣經原告另於九十六年三月二十二
    日具狀追加請求乙○○○負連帶清償之責，核其請求基礎事
    實乃係同一，程序亦無不合，應予准許。
  (三)本件被告經合法通知均未於言詞辯論期日到場，核無民事訴
    訟法第三百八十六條所列各款情形，應依原告之聲請，由其
    一造辯論而為判決。
二、本件原告主張之事實，已據其提出放款借據（進口融資專用
    ）、放款借據（活期方式專用）及國內購料融資約定書影本
    各一份、增補借據影本十二份、公司基本資料查詢一份、支
    付命令確定證明書影本一份及戶籍謄本一份為證，復經本院
    核對相關證物原本無訛，堪認原告主張為真實。
三、從而，原告本於消費借貸及連帶保證之法律關係，請求被告
    給付新台幣五億二千一百六十四萬一千八百元及如附表所示
    之利息、違約金，為有理由，應予准許。
四、據上論結，本件原告之訴為有理由，依民事訴訟法第三百八
    十五條第一項前段、第八十五條第二項，判決如主文。
中　　華　　民　　國　　96　　年  　10　　月　   31 　日
                民事第一庭    法    　官　文衍正
以上正本係照原本作成
如對本判決上訴，須於判決送達後20日內向本院提出上訴狀
中　　華　　民　　國　　96　　年　　10　　月　   31　 日
                  　　　　　　法院書記官　周其祥
